【裁判字號】    95,訴,1085
【裁判日期】    950918
【裁判案由】    營業稅
【裁判全文】
臺北高等行政法院裁定
                                     95年度訴字第01085號
原      告  天藝廣告印刷事業股份有限公司
代  表  人  甲○○
被      告  財政部臺灣省北區國稅局
代  表  人  凌忠嫄（局長）
訴訟代理人  丙○○
            乙○○
上列當事人間因營業稅事件，原告不服財政部中華民國95年3 月
7 日台財訴字第09400594940 號訴願決定，提起行政訴訟，本院
裁定如下：
    主  文
原告之訴駁回。
訴訟費用由原告負擔。
    理  由
一、按「納稅義務人對於核定稅捐之處分如有不服，應依規定格
    式，敘明理由，連同證明文件，依左列規定，申請復查：一
    、依核定稅額通知書所載有應納稅額或應補徵稅額者，應於
    繳款書送達後，於繳納期間屆滿翌日起算三十日內，申請復
    查。」稅捐稽徵法第35條第1 項第1 款定有明文。
二、經查，原告85年1-2 月營業稅已申報惟未繳納營業稅額新台
    幣 (下同)832,801 元 ，又經台北縣稅捐稽徵處中和分處查
    獲其84年12月漏報銷售額及85年1 月漏報進貨退出或折讓而
    收回之營業稅額，經該分處審理違章成立，以85年11月11日
    85北縣稅法裁字第1640號處分書、85年12月4 日85北縣稅法
    裁字第16899 號處分書核定補徵營業稅並處以罰鍰，前開核
    定稅額及罰鍰繳款書已於繳納期限前合法送達原告，其限繳
    日期分別為85年3 月15日、86年9 月29日、86年9 月29日、
    86年1 月10日及86年1 月10日，因原告皆未申請復查而確定
    ，經台北縣稅捐稽徵處中和分處移送強制執行，並經台灣板
    橋地方法院因執行無效果，而核發債權憑證等情，為原告所
    不爭，並有原告欠稅明細資料查詢表、台灣板橋地方法院財
    務案件債權憑證及欠稅總歸戶查詢情形表附原處分卷可證，
    堪信為真正。故原告遲至93年12月27日始提出復查申請，此
    有原告復查申請書及其郵寄信封之郵戳所載日期可按，已逾
    法定不變期間，復查及訴願決定自程序上予以駁回，均無不
    合，原告提起本件行政訴訟，難謂為合法，應予駁回。
三、原告雖主張：其公司之前因遭暴力討債及淹水等情，致相關
    資料佚失，嗣於93年12月間查得葛樂利國際紙業公司及泉昇
    公司所欠原料紙張合計1500萬餘元，未依營業稅法第15條及
    所得稅法第24條規定扣減進項稅額，致稅額計算錯誤，故依
    稅捐稽徵法第1 條及民事訴訟法第500 條再審規定，提起復
    查並無不當云云。惟查，復查期間為法定不變期間，不得延
    長或縮短之，原告既未在前開核定稅額及罰鍰繳款書所載繳
    納期限屆滿翌日起三十日之不變期間內申請復查，原補徵營
    業稅及罰鍰處分即已確定，原告所稱前開事由，係屬原處分
    確定後，原告是否得依行政程序法第128 條規定申請再開行
    政程序；或依稅捐稽徵法第28條規定申請退還稅款，原告執
    此主張並未逾法定復查期間，即非有據。
四、依行政訴訟法第107 條第1 項第10款、第104 條、民事訴訟
    法第95條、第78條，裁定如主文。
中    華    民    國    95    年     9    月   18     日
                        第二庭審判長法  官  徐瑞晃
                                    法  官  吳慧娟
                                    法  官  蕭惠芳
上為正本係照原本作成。
如不服本裁定，應於送達後10日內向本院提出抗告狀（須按他造
人數附繕本）。
中    華    民    國    95    年     9    月   18     日
                                    書記官  李淑貞


司法院資訊處製作；財團法人民間司法改革基金會備份。
